臺灣高雄地方法院民事裁定
111年度消債職聲免字第34號
聲　請　人　詹景發　00000000000000000000000000000000000
00000000000000000000000000000000000000000000000000
代　理　人　黃叙叡律師
相對人即債　國泰世華商業銀行股份有限公司
權人　　　　　　　　000000000000000000000000000000000000
法定代理人　郭明鑑　00000000
代　理　人　蔡政宏　000000000000000000000000000000000000
相對人即債　聯邦商業銀行股份有限公司
權人　　　　　　　　000000000000000000000000000000000000
0000000000000000000000000000000000000000000000000000000
法定代理人　林鴻聯　00000000
代　理　人　陳俊嘉　00000000000000000000000000000000000
相對人即債　玉山商業銀行股份有限公司
權人　　　　　　　　000000000000000000000000000000000000
00000000000000000000000000000000000000000000000000000000
法定代理人　黃男州　00000000
代　理　人　朱逸君　000000000000000000000000000000000000
相對人即債　台新國際商業銀行股份有限公司
權人　　　　　　　　00000000000000000000000000000000000
0000000000000000000000000000000000000000000000000000000
法定代理人　尚瑞強　00000000
　　　　　　　　　　000000000000000000000000
　　　　　　　　　　000000000000000000000000000000000000
相對人即債　第一商業銀行股份有限公司
權人　　　　　　　　000000000000000000000000000000000000
法定代理人　邱月琴　00000000
代　理　人　盧光照　00000000000000000000000000000000000
相對人即債　永豐商業銀行股份有限公司
權人　　　　　　　　000000000000000000000000000000000000
法定代理人　陳嘉賢　00000000
代　理　人　呂亮毅　00000000000000000000000000000000000
相對人即債　元大商業銀行股份有限公司
權人　　　　　　　　000000000000000000000000000000000000
00000000000000000000000000000000000000000000000000000000
法定代理人　翁 健　　0000000
代　理　人　黃勝豐　00000000000000000000000000000000000
相對人即債　台北富邦商業銀行股份有限公司
權人　　　　　　　　000000000000000000000000000000000000
法定代理人　程耀輝　00000000
　　　　　　　　　　000000000000000000000000
　　　　　　　　　　00000000000000000000000000000000000
相對人即債　凱基商業銀行股份有限公司
權人　　　　　　　　000000000000000000000000000000000000
0000000000000000000000000000000000000000000000000000000
法定代理人　魏寶生　00000000
　　　　　　　　　　000000000000000000000000
　　　　　　　　　　000000000000000000000000000000
相對人即債　滙誠第一資產管理股份有限公司
權人　　　　　　　　000000000000000000000000000000000000
法定代理人　莊仲沼　00000000
　　　　　　　　　　000000000000000000000000
　　　　　　　　　　00000000
相對人即債　滙誠第二資產管理股份有限公司
權人　　　　　　　　000000000000000000000000000000000000
法定代理人　莊仲沼　00000000
　　　　　　　　　　000000000000000000000000
　　　　　　　　　　0000000000000000000000000000000000
相對人即債　萬榮行銷股份有限公司
權人　　　　　　　　00000000000000000000000000000000000
法定代理人　呂豫文　00000000
　　　　　　　　　　000000000000000000000000
　　　　　　　　　　00000000
相對人即債　金陽信資產管理股份有限公司
權人　　　　　　　　000000000000000000000000000000000000
法定代理人　陳雨利　00000000
　　　　　　　　　　000000000000000000000000
　　　　　　　　　　00000000000000000000000000000000000
相對人即債　磊豐國際資產管理股份有限公司
權人　　　　　　　　00000000000000000000000000000000000
法定代理人　張司政　00000000
　　　　　　　　　　000000000000000000000000
　　　　　　　　　　00000000
相對人即債　富邦資產管理股份有限公司
權人　　　　　　　　00000000000000000000000000000000000
法定代理人　洪主民　00000000
　　　　　　　　　　000000000000000000000000
　　　　　　　　　　00000000
相對人即債　第一金融資產管理股份有限公司
權人　　　　　　　　00000000000000000000000000000000000
法定代理人　施志調　00000000
代　理　人　張修齊　000000000000000000000000000000000000
相對人即債　裕融企業股份有限公司
權人　　　　　　　　00000000000000000000000000000000000
法定代理人　嚴陳莉蓮00000000
　　　　　　　　　　000000000000000000000000
　　　　　　　　　　00000000
相對人即債　新光行銷股份有限公司
權人　　　　　　　　00000000000000000000000000000000000
法定代理人　李明新　00000000
代　理　人　鄭穎聰　00000000
相對人即債　長鑫資產管理股份有限公司
權人　　　　　　　　000000000000000000000000000000000000
法定代理人　潘代鼎　00000000
　　　　　　　　　　000000000000000000000000
　　　　　　　　　　000000000000000000000000000000000000
相對人即債　新加坡商艾星國際有限公司台灣分公司
權人　　　　　　　　00000000000000000000000000000000000
法定代理人　曾慧雯　00000000
　　　　　　　　　　000000000000000000000000
　　　　　　　　　　000000000000000000000000000000000000
相對人即債　中正資產管理股份有限公司
權人　　　　　　　　000000000000000000000000000000000000
法定代理人　張家毓　00000000
　　　　　　　　　　000000000000000000000000
　　　　　　　　　　00000000
上列聲請人即債務人因消費者債務清理事件聲請免責，本院裁定
如下：
    主  文
聲請人即債務人詹景發不予免責。
    理  由
一、本案基礎事實
　　查聲請人於民國108年8月14日聲請更生，經本院以108年度
    消債更字第340號裁定自109年1月7日開始更生程序，嗣因聲
    請人所提更生方案未經可決或認可，而於110年3月18日轉清
    算程序，經本院以110年度消債清字第44號裁定自110年5月1
    2日開始清算程序，嗣因財產不敷清償相關債務及費用，本
    院乃於110年11月23日以110年度司執消債清字第76號裁定終
    結清算程序確定，而普通債權人未同意免責。
二、本件經本院裁定終結清算程序確定，依消費者債務清理條例
    第132條、第133條、第134條之規定，本院應就聲請人是否
    應予免責（即無前開條例第133條、第134條規定之要件）進
    行審理，茲說明如下：
　㈠消債條例第133條前段
　1.本院裁定開始清算程序後，聲請人之財產及所得
　　⑴聲請人的財產
　　　查聲請人名下無財產，其自109年12月起迄今，每月領取
      身障者補助新臺幣（下同）5065元，未領取其他社會補助
      、津貼等情，有稅務電子閘門財產所得調件明細表、低收
      入戶/中低收入戶/中低老年人生活津貼管理/身障者生活
      補助/單親家庭子女生活教育補助表、勞動部勞工保險局
      函、勞動部勞動力發展署高屏澎東分署函、高雄市政府都
      市發展局函在卷可資認定（見院卷第9-13頁、第16-19頁
      、第36-37頁、第45頁）。
　　⑵聲請人之所得
　　　查聲請人自承其任職弘偉環保公司，月薪如薪資帳號交易
      明細所載，另每領取身障補助等語；復參以聲請人所提薪
      資帳號、身障補助款帳號之交易明細所載（見院卷第104-
      105頁、第68-69頁、第82-89頁），堪認自110年5月12日
      開始清算程序起至前開薪資帳號交易明細所載最後月份11
      1年2月止，以月為單位計算，聲請人所得總額為450734元
      （見院卷第106頁計算表）。
　2.本院裁定開始清算程序後，聲請人之支出
　　⑴依衛福部社會司公告110、111年度高雄市最低生活費為133
      41元、14419元，依消債條例第64條之2第1項、第2項之規
      定，聲請人、受扶養者之最低生活費用應以前開高雄市每
      月最低生活費用金額1.2倍計算即16009元、17303元做為
      計算基準數額。
　　⑵聲請人最低生活費
　　　查聲請人租屋居住等情，業據聲請人陳明在卷，並有租賃
      契約書可佐（見院卷第104-105頁、第91-93頁）；參酌前
      開說明，聲請人之最低生活費即以前述金額16009元、173
      03元為計算基準。基此，自110年5月12日開始清算程序起
      至前開薪資帳號交易明細所載最後月份111年2月止，以月
      為單位計算，聲請人支出最低生活費總額為162678元（見
      院卷第106頁計算表）。
　3.本院裁定開始清算程序後，聲請人之所得餘額
　　依據上開證據，聲請人前開所得總額扣除個人最低生活費總
    額後，尚有餘額288056元（見院卷第106頁計算表）。
　㈡消債條例第133條後段
　　聲請人於聲請清算前2年期間，可處分所得總額每月33030元
    ，扣除每月個人必要生活費15719元後，尚有餘額17311元等
    情，為聲請人所不爭執（見院卷第104頁），亦為本院108年
    度消債更字第340號裁定認定在案，則聲請人於聲請清算前2
    年期間所得餘額為415464元（計算式：17311×24=415464）
    ；又普通債權人於清算程序中受償總額為150757元乙節，亦
    有110年度司執消債清字第76號裁定、債權表、金額分配表
    、分配結果彙總表、債權人受償金額彙總表在卷可參（見院
    卷第2頁、司執消債清字卷第193-196頁、第269-271頁）。
    可認聲請人於本院裁定開始清算程序後，其所得總額扣除個
    人最低生活費總額後仍有餘額，且普通債權人受分配總額尚
    低於聲請人於聲請清算前2年期間之可處分所得餘額，應已
    符合消債條例第133條所規定不免責事由。
  ㈢消債條例第134條部分
　　查聲請人於聲請清算後即108年起迄今，其無出國紀錄，此
    有入出境查詢表在卷可參（見院卷第8頁）；又本院復查無
    聲請人有消債條例第134條所列其他各款應不免責事由，且
    債權人亦未提出聲請人有何符合消債條例第134條各款所規
    定之事證供本院參酌，故應認聲請人並無消債條例第134條
    所定不免責事由之存在。
　㈣消債條例第138條
　　本件債權發生原因為信用卡費、現金卡費、信用貸款、小額
    貸款、車貸等情，有債權表在卷可佐（見司執消債清卷第19
    3-196頁），堪認本件債權非屬消債條例第138條所定不受免
    責裁定影響之事由，併予敘明。
三、綜上所述，聲請人既有消債條例第133 條不應免責之事由，
    復未經普通債權人全體同意其免責，揆諸首揭規定，本件聲
    請人應不免責，爰裁定如主文。
四、另債務人因消債條例第133 條之情形，受不免責之裁定確定
    後，繼續清償達該條規定之數額，且各普通債權人受償額均
    達其應受分配額時，依消債條例第141 條之規定，債務人得
    再聲請法院裁定免責。又法院為不免責之裁定確定後，債務
    人繼續清償債務，而各普通債權人受償額均達其債權額之20
    % 以上者，依消債條例第142 條規定，可再行聲請法院裁定
    免責，附此敘明。
中　　華　　民　　國　 111　　年　　5 　　月　 　2　　日
              　　民事庭　　法　官　賴寶合 
上為正本係照原本作成
如不服本裁定，應於裁定送達後10日內，以書狀向本院提出抗告
，並繳納抗告費新臺幣1千元
中　　華　　民　　國　 111　　年　　5 　　月　　 2　　日
  　                        書記官　胡美儀
附錄
一、債務人繼續清償得聲請法院裁定免責之規定：
　　消費者債務清理條例第141條
　　債務人因第 133 條之情形，受不免責之裁定確定後，繼續
　　清償達該條規定之數額，且各普通債權人受償額均達其應受
　　分配額時，得聲請法院裁定免責。　　
    消費者債務清理條例第142條
　　法院為不免責或撤銷免責之裁定確定後，債務人繼續清償債
　　務，而各普通債權人受償額均達其債權額之 20% 以上者，
　　法院得依債務人之聲請裁定免責。
二、債務人嗣後聲請裁定免責時，須繼續清償各普通債權之最低
    應受分配額。